【裁判字號】    90,訴,1194
【裁判日期】    901207
【裁判案由】    毒品危害防制條例
【裁判全文】
臺灣彰化地方法院刑事判決                          九十年度訴字第一一九四號
    公  訴  人  臺灣彰化地方法院檢察署檢察官
    被      告  甲○○
右列被告因違反毒品危害防制條例案件，經檢察官提起公訴 (九十年度毒偵字第二六
四一號、第三０一０號)及併案審理（九十年度毒偵字第三六九六號、第四０二五號
、第四０二七號，本院判決如左：
    主  文
甲○○連續施用第壹級毒品，累犯，處有期徒刑壹年肆月，扣案之海洛因壹包（淨重
零點壹伍公克，另包裝袋壹個）、海洛因塑膠鏟管貳支均沒收銷燬之；又連續施用第
貳級毒品，累犯，處有期徒刑玖月；應執行有期徒刑貳年，扣案之海洛因壹包（淨重
零點壹伍公克，另包裝袋壹個）、海洛因塑膠鏟管貳支均沒收銷燬之。
    事  實
一、甲○○於民國八十二年間曾犯賭博罪，經台灣士林地方法院判處有期徒刑四月，
    於八十三年三月十六日執行完畢；於八十三年間曾犯施用毒品罪案件，由台灣嘉
    義地方法院判決有期徒刑三年二月，經台灣高等法院台南分院判決上訴駁回確定
    ，於八十七年七月三日縮短刑期假釋交付保護管束期滿，執行完畢。於八十八年
    六月間，因犯施用毒品案件，經送觀察勒戒後，認有繼續施用傾向，經台灣彰化
    地方法院檢察署檢察官依據本院八十八年度毒聲字第三五八二號裁定令入戒治處
    所施以強制戒治一年，於期間屆至前，因具戒治成效，經檢察官聲請本院於八十
    九年二月二十三日裁定准予停止戒治，所餘戒治期間宣付保護管束，於保護管束
    期間屆滿前，因再犯施用毒品案件，違反規定情節重大，已據檢察官聲請本院於
    八十九年六月三十日裁准撤銷停止戒治，復入所執行殘餘之戒治期間，經強制戒
    治期滿後，由台灣彰化地方法院檢察署檢察官，於九十年四月二十四日，以九十
    年度戒毒偵字第五八二、五八三、五八四、五八五、五八六、五八七、五八八號
    為不起訴處分。詎其仍未戒除毒癮，復基於施用毒品之概括犯意，自九十年六月
    十一日某時起至同年十月三日被查獲前止，在其上開住處等地，以摻入香煙或鋁
    箔紙加熱（鋁箔紙已丟棄而滅失）之方式，分別施用第一級毒品海洛及第二級毒
    品安非他命多次，平均每周施用海洛因二次，每月施用安非他命壹次。嗣先後於
    九十年六月十三日十六時五分許、七月一日、九月四日及十月三日，在彰化縣二
    水鄉○○路旁、其上開住處及為查獲，並扣得第一級毒品海洛因一包、海因塑膠
    鏟二支及注射針筒一支（針筒驗無毒品反應）。
二、案經彰化縣警察局北斗分局報告臺灣彰化地方法院檢察署檢察官偵查起訴及併案
    審理。
    理  由
一、訊據被告甲○○對其右揭施用海洛因與安非他命之犯行，均坦白承認，並有上開
    證物扣案可相佐證，而該等證物，經送法務部調查局及憲兵司令部鑑定後，確為
    為海洛因或含有海洛因反應，有鑑定報告三紙附卷可參。此外，復有驗尿報告四
    紙、前述九十年度戒毒偵字第五八二、五八三、五八四、五八五、五八六、五八
    七、五八八號不起訴處分書及臺灣彰化地方法院檢察署刑案資料查註紀錄表各一
    份在卷可相佐證，被告犯行洵堪認定，應依法予以論科。
二、核被告甲○○所為，分別係犯毒品危害防制條例第十條第一項之施用第一級毒品
    罪及同法條第二項之施用第二級毒品罪。其施用毒品前持有毒品及專供施用毒品
    器具之行為，已為其後施用毒品犯行所吸收，不另論處。其先後多次施用第一級
    與第二級毒品之犯行，均時間緊接、所犯構成要件相同，顯均係基於概括犯意為
    之，皆應依連續犯之規定論以一罪，並依法加重其刑。公訴人雖未就被告其後於
    同年七月一日、九月四日與十月三日被查獲之犯行予以起訴，惟此與起訴有罪部
    分，有連續犯之裁判上一罪關係，本院自應併予審判。被告前於八十三年間違反
    肅清煙毒條例案件，經本院判處有期徒刑三年二月確定，嗣於八十七年七月三日
    執行完畢，有臺灣彰化地方法院檢察署刑案資料查註紀錄表在卷可憑，其於有期
    徒刑執行完畢後五年內，再犯本件有期徒刑以上之罪，為累犯，均應依法遞加重
    其刑；而被告所犯前開二罪間，犯意各別，行為互異，應分論併罰。爰審酌被告
    犯罪之動機、目的、方法、手段、所生危害，其前有多項犯罪記錄，品行不佳可
    見，其甫因身染毒癮而犯搶奪等罪，為本院判處應執行有期徒刑三年六月，並於
    刑之執行完畢或赦免後入強制工作處所施以強制工作三年（尚未確定），竟不知
    戒惕，於戒毒後後，再因多次施用毒品被查獲，顯見其實欠缺戒除毒癮之決心，
    並有受毒品誘惑而向下沈淪之跡象，難予輕縱，及其犯後態度等一切情狀，分別
    量處如主文所示之刑，並定其應執行之刑，以示懲儆。至扣案之第一級毒品海洛
    因一包淨重（０．一五公克）、塑膠鏟管二支，分別係毒品或專供被告施用毒品
    所用，業據被告供明在卷，應併依同條例第十八條第一項前段規定宣告沒收並諭
    知銷燬之。而所扣之針筒一支，驗無毒品反應，且被告供稱該針筒係其前於八十
    四年間，施打毒品所用，與本案尚無關連，無從併予處理，附此敘明。
三、據上論斷，應依刑事訴訟法第二百九十九條第一項前段，毒品危害防制條例第十
    條第一項、第二項、第十八條第一項前段，刑法第十一條前段、第五十六條、第
    四十七條、第五十一條第五款，判決如主文。
本案經檢察官江孟芝到庭執行職務。
中      華      民      國      九十      年      十二      月    七    日
                                臺灣彰化地方法院刑事第一庭
                                    法      官  葛  永  輝
右正本證明與原本無異。
如不服本判決，應於判決送達後十日內向本院提出上訴狀( 須附繕本 )。
                                    法院書記官  謝  惠  雯
中      華      民      國      九十      年      十二      月    十    日
毒品危害防制條例第十條：
施用第一級毒品者，處六月以上五年以下有期徒刑。
施用第二級毒品者，處三年以下有期徒刑。


司法院資訊處製作；財團法人民間司法改革基金會備份。
